# 股权无偿划转在合并层级的处理（各位老师请进）

提问人：ccsummer 时间：2012-03-17 16:28:58
回复 nikankan 的帖子
请问老师，如果合并层级这样处理，是否有什么依据？

回答人：chenyiwei
合并层面，资本公积大于划出资产的帐面价值，所以在合并报表层面可以改为冲减资本公积，这也是站在整个A的合并报表角度考虑问题的需要。